---
title: "Prueba-Hipotesis"
author: "Mariana Guevara"
date: "2025-04-12"
output: html_document
---


## Ejemplos:

### Prueba de hipotesis para la media: Varianza poblacional conocida.


```{r}
mu_O <- 500
mu <- 495
sigma <- 12
n <- 36
Z_value <- (mu - mu_O)/(sigma/sqrt(n))
2*pnorm(abs(Z_value),lower.tail = FALSE)
```
Si estamos evaluando con una significancia del 0.05, se rechaza la hipotesis puesto que el p valor es menor a la significancia



## Prueba para la media: varianza poblacional desconocida
### Ejemplo 2

Un nutricionista afirma que sus pacientes pierden en promedio 5kg tras un mes. Una muestra de 10 pacientes perdio en promedio 4.1kg con una desviacion estandar de 1.5kg.

```{r}
n <- 10 # poblacion
mu_O <- 5 # media muestral
mu <- 4.1 # media poblacional
s <- 1.5 # desviacion estandar muestral
t_value <- (mu - mu_O)/(s/sqrt(n)) # el valor se lleva a una distribucion t-student
pt(t_value, df = n-1) # se halla la probabilidad acumulada usando el valor t-student
```
Depende del nivel de significancia para rechazar la hipotesis nula.


## Actividad Breve

Un fabricante afirma que sus bombillos duran en promedio 1.000 horas. Se toma una muestra de 40 bombillas con media de 980 horas y s = 50.

```{r}
n <- 40
mu_O <- 980
mu <- 1000
s <- 50
t_student <- (mu-mu_O)/(s/sqrt(n))
pt(t_student,df = n-1)
```

## Prueba de Hipotesis para Proporciones

si n es suficientemente grande, se usa la aproximacion normal al binomial.
z = (p_gorrito - p_0)/sqrt(p_0(1-p_0))/n)

Donde:
p_gorrito: proporcion muestral
p_0: proporcion bajo
n: tamaño de la muestra


### Ejemplo Prueba de Hipotesis para Proporciones

Se quiere saber si la proporcion de estudiantes que aprueban un examen es diferente de 0.7. Se toma una muestra de n = 100 y se encuentra que 65 aprobaron. ¿Hay evidencia significativa a nivel de significancia = 0.05?

```{r}
# prueba bilateral
p_0 <- 0.7 # h0: tasa de aprobacion igual a 0.7
p <- 65/100 # ha: tasa de aprobacion diferente a 0.7
z_value <- (p - p_0)/sqrt(p_0*(1-p_0)/n)
2*pnorm(abs(z_value),lower.tail = FALSE)
```
