---
title: "Regresion Lineal Simple"
author: "Erick Salazar"
date: "2025-04-26"
output: html_document
---

# Cargamos librerias
```{r}
library(dplyr)
library(ggplot2)
```


# Cargar Datos
```{r}
datos_parcial <- read.csv("datos_parcial.csv")
head(datos_parcial)
```



# Ajuste del modelo. Los principales argumentos que se podria modificar:

- formula: relacion entre variables (y~x)
- data: el dataframe donde estan las variables
- subset: permite ajustar el model del subconjunto

```{r}
modelo_nba <- lm(pts_per_game ~ mp_per_game, data = datos_parcial)
```

## Luego de ajustar el modelo de regresion lineal obtenemos:

- Coeficientes estimados (intercepto y pendiente)
- Error estandar t-valor y p-valor de cada coeficiente


```{r}
summary(modelo_nba)
```

# Lo visualizamos

```{r}
ggplot(datos_parcial, aes(x = mp_per_game, y = pts_per_game)) +
  geom_point(color = "steelblue", alpha = 0.6) +
  geom_smooth(method = "lm", se=FALSE, color = "darkred",linewidth = 1.2) +
  labs(
    title = "Regresion lineal: Minutos vs. Puntos por Partido",
    x = "Minutos por partido",
    y = "Puntos por partido"
  ) +
  theme_minimal()
```

### Homocedasticidad
```{r}
datos_parcial$residuos <- resid(modelo_nba)
datos_parcial$predichos <- predict(modelo_nba)

ggplot(datos_parcial, aes(x = predichos, y = residuos)) +
  geom_point(alpha = 0.6, color = "darkblue") +
  geom_hline(yintercept = 0, linetype = "dashed", color = "red") +
  labs(
    title = "Residuos vs. Valores predichos",
    x = "valores predichos",
    y = "Residuos"
  ) +
  theme_minimal()
```


















