---
title: "Taller Aplicado - Grupo 6"
author: 
  - "Erick Salazar Suarez"
  - "Sara Chemas"
  - "Jacob Cheney"
  - "Karol Suarez"
date: "2025-02-25"
output:
  word_document: default
  html_document:
    df_print: paged
---

# Instrucciones y librerias en ***R*** necesarias para los analisis

## Se cargan las librerias necesarias
```{r}
library(tidyverse)
library(ggplot2)
library(knitr)
```

## Se carga la informacion en una variable llamada ***datos*** como se observa a continuacion
```{r}
datos <- read.csv("data_colombianos_exterior.csv")
```



# 1 Introduccion
## 1.1 Selección de la base de datos
La presente base de datos recopila información sobre ciudadanos colombianos residentes en el exterior. Su propósito es facilitar el análisis de las características demográficas, educativas y socioculturales de esta población, permitiendo identificar tendencias dentro de esta.


## 1.2 Descripción de la base de datos

**País y Ciudad de Residencia:** Para conocer la distribución geográfica de los ciudadanos.

**Edad y Grupo de Edad:** Que permiten entender la estructura etaria de la población migrante.

**Área de Conocimiento:** Datos útiles para analizar el perfil educativo y profesional.

**Estado Civil, Género y Etnia:** Muestran datos sociológicos que caracterizan a las personas en el data set.

**Fecha de Registro:** Fecha en la que se llevo a cabo la toma del registro en cuestion, se toma el año y el mes.

**Estatura y Localización Geográfica:** Datos que pueden ser utilizados para estudios específicos.


# 2 Identificación y clasificación de variables

## Comando en R
Usamos ***glimpse(data)*** para observar las filas y columnas que tiene el data set, sin embargo se clarifica la informacion
en las tablas propuestas mas adelante.
```{r}
glimpse(datos)
```


## 2.1 Identificacion

| **Variable**| **Descripción**|
|-------------|----------------|
| `País` | Nombre del país de residencia. |
| `Código.ISO.país` | Código ISO del país de residencia. |
| `Ciudad.de.Residencia` | Ciudad específica donde reside la persona. |
| `Oficina.de.registro` | Oficina consular donde se realizó el registro. | 
| `Grupo.edad` | Clasificación de la persona por grupo etario. |
| `Edad..años.` | Edad de la persona en años. | Numérica Discreta |
| `Área.Conocimiento` | Área general de conocimiento académico. |
| `Sub.Area.Conocimiento` | Subdivisión específica del área de conocimiento. |
| `Nivel.Académico` | Nivel educativo alcanzado. |
| `Estado.civil` | Estado civil de la persona. |
| `Género` | Género de la persona. |
| `Etnia.de.la.persona` | Grupo étnico de la persona, si aplica. |
| `Estatura..CM.` | Estatura de la persona en centímetros. |
| `Ciudad.de.Nacimiento` | Ciudad donde nació la persona. |
| `Localización` | Coordenadas geográficas de la residencia. |
| `Fecha.de.Registro` | Fecha en que se realizó el registro consular (año-mes). | 
| `Cantidad.de.personas` | Número de personas registradas en el mismo registro. |


## 2.2 Clasificacion
| **Variable** | **Clasificación (Tipo y Nivel de Medición)** |
|--------------|----------------------------------------------|
| `País` | Cualitativa - Nominal |
| `Código.ISO.país` | Cualitativa - Nominal |
| `Ciudad.de.Residencia` | Cualitativa - Nominal |
| `Oficina.de.registro` | Cualitativa - Nominal |
| `Grupo.edad` | Cualitativa - Ordinal |
| `Edad..años.` | Cuantitativa - Razón |
| `Área.Conocimiento` | Cualitativa - Nominal |
| `Sub.Area.Conocimiento` | Cualitativa - Nominal |
| `Nivel.Académico` | Cualitativa - Ordinal |
| `Estado.civil` | Cualitativa - Nominal |
| `Género` | Cualitativa - Nominal |
| `Etnia.de.la.persona` | Cualitativa - Nominal |
| `Estatura..CM.` | Cuantitativa - Razón |
| `Ciudad.de.Nacimiento` | Cualitativa - Nominal |
| `Localización` | Cualitativa - Nominal |
| `Fecha.de.Registro` | Cuantitativa - Intervalo |
| `Cantidad.de.personas` | Cuantitativa - Razón |


# 3 Presentación de datos
## 3.1 Tabla de frecuencia
## 3.2 Diagrama de barras
## 3.3 Histograma

# 4 Medidas de tendencia central
## 4.1 Calculo de la media
### Se filtran valores negativos
```{r}
# Filtrar valores negativos
df_edades <- datos %>%
  filter(Edad..años. >= 0)

df_estaturas <- datos %>%
  filter(Estatura..CM. > 0)
```
### Se calcula la media
```{r}
# Cálculo de la media
edad_media <- mean(df_edades$Edad..años., na.rm = TRUE)
estatura_media <- mean(df_estaturas$Estatura..CM., na.rm = TRUE)
personas_media <- mean(df_edades$Cantidad.de.personas, na.rm = TRUE)
```


## 4.2 Calculo de la mediana
### Se calcula la mediana
```{r}
# Cálculo de la mediana
edad_mediana <- median(df_edades$Edad..años., na.rm = TRUE)
estatura_mediana <- median(df_estaturas$Estatura..CM., na.rm = TRUE)
personas_mediana <- median(df_edades$Cantidad.de.personas, na.rm = TRUE)
```


## 4.3 Calculo de la moda

### Se define una funcion y se guardan los resultados
```{r}
# Cálculo de la moda
moda <- function(x) {
  uniq_x <- unique(x)
  uniq_x[which.max(tabulate(match(x, uniq_x)))]
}

edad_moda <- moda(df_edades$Edad..años.)
estatura_moda <- moda(df_estaturas$Estatura..CM.)
personas_moda <- moda(df_edades$Cantidad.de.personas)
```

## 4.4 Resultados
### Se muestran los resultados obtenidos
```{r}
# Mostrar resultados
kable(data.frame(
  Variable = c("Edad", "Estatura", "Cantidad de Personas"),
  Media = c(edad_media, estatura_media, personas_media),
  Mediana = c(edad_mediana, estatura_mediana, personas_mediana),
  Moda = c(edad_moda, estatura_moda, personas_moda)
))
```
### Análisis de los resultados
#### **Edad:**
La ***media*** de edad es de aproximadamente 43.9 años, lo que indica que, en promedio, las personas en el conjunto de datos son de mediana edad. La ***mediana*** es 42 años, lo cual refuerza que la mayoría de las edades están cerca de este valor, mostrando una distribución bastante centrada. La ***moda***, que representa el valor más frecuente, es de 35 años, lo que sugiere que esta es la edad más común en el grupo analizado.

#### **Estatura:**
La ***media*** de estatura es de aproximadamente 165.25 cm, y la ***mediana*** es de 165 cm, lo que muestra una distribución bastante uniforme en torno a esta altura. La ***moda*** es 160 cm, lo que indica que esta es la estatura más común en el grupo.

#### **Cantidad de Personas:**
La ***media*** es de 1.01, la ***mediana*** es 1, y la ***moda*** también es 1, lo que indica que la mayoría de los registros corresponden a individuos que fueron contados de manera individual, sin agrupaciones.


# 5 Medidas de variabilidad
## 5.1 Rango
## 5.2 Varianza
## 5.3 Desvianción Estándar

# 6 Medidas de posición
## 6.1 Percentiles
## 6.2 Cuartiles
## 6.3 Deciles

# 7 Aplicación de distribucion de probabilidad

# 8 Aplicación del modelo normal

# 9 Interpretación de resultados y conclusiones






